臺灣高等法院刑事判決　　　　　　　 100年度上易字第2292號
上　訴　人
即　被　告　紀文和
上列上訴人因毒品危害防制條例案件，不服臺灣桃園地方法院10
0 年度易字第665 號，中華民國100 年7 月28日第一審判決（起
訴案號：臺灣桃園地方法院檢察署100 年度毒偵字第2008號），
提起上訴，本院判決如下：
    主  文
上訴駁回。
    理  由
一、按刑事訴訟法第350 條、第361 條規定，不服地方法院之第
    一審判決而上訴者，須提出上訴書狀，並應敘述具體理由，
    為上訴必備之程式。倘已提出上訴理由，但所提非屬具體理
    由者，則由第二審法院以上訴不合法律上之程式，判決駁回
    。所謂具體理由，必係依據卷內既有訴訟資料或提出新事實
    或新證據，指摘或表明第一審判決有何採證認事、用法或量
    刑等足以影響判決本旨之不當或違法，而構成應予撤銷之具
    體事由，始克當之（例如：依憑證據法則具體指出所採證據
    何以不具證據能力，或依憑卷證資料，明確指出所為證據證
    明力之判斷如何違背經驗、論理法則）；倘僅泛言原判決認
    定事實錯誤、違背法令、量刑失之過重或輕縱，而未依上揭
    意旨指出具體事由，皆難謂係具體理由，俾與第二審上訴制
    度旨在請求第二審法院撤銷、變更第一審不當或違法之判決
    ，以實現個案救濟之立法目的相契合，並節制濫行上訴（最
    高法院97年台上字第892 號判決意旨參照）。
二、被告上訴意旨略以：其案發後坦承犯行，態度良好，請從輕
    量刑云云。
三、經查：
    (一)原審判決以上訴人即被告紀文和前因施用毒品案件，經該
      院以94年度毒聲字第87號裁定送觀察勒戒後，認無繼續施
      用毒品傾向，於94年2 月23日執行完畢釋放出所，並經台
      灣桃園地方法院檢察署檢察官以94年度毒偵字第634 號為
      不起訴處分確定；復於前開觀察、勒戒執行完畢5 年內施
      用毒品，再經該院以95年度桃簡字第690 號判處有期徒刑
      3 月確定；又因施用毒品先後於95、97年間經法院判刑確
      定。仍不知悔改，再於100 年1 月2 日下午8 時，在其桃
      園縣蘆竹鄉○○○路56巷27弄8之1號住處內，以玻璃球燒
      烤方式施用甲基安非他命1 次等情，有被告之自白、桃園
      縣政府警察局蘆竹分局被採尿人尿液暨毒品真實姓名與編
      號對照表、應受尿液採驗人尿液檢體採集送驗紀錄表、台
      灣檢驗科技股份有限公司100 年1 月20日編號UL/2011/00
      000000號濫用藥物檢驗報告，及台灣高等法院被告前案紀
      錄表等證據資料可證。認被告犯行事證明確，依累犯規定
      ，並審酌被告曾因施用毒品犯行執行觀察、勒戒，仍未能
      戒絕毒品，復再多次施用毒品經法院判刑確定，再犯本件
      犯行，顯無戒毒悔改之意，及念其施用毒品乃戕害一己身
      心健康，尚未危及他人，且坦承犯行，犯後態度尚可等一
      切情狀，量處有期徒刑1 年3 月。復以被告坦承施用本件
      毒品前，具有偵查犯罪權限之員警何朝雄，已依被告外觀
      情狀、毒品治安顧慮人口列管資料等確切之根據，合理懷
      疑被告涉施用毒品犯行，應認被告犯罪已被發覺，無從依
      自首規定減輕其刑。
    (二)查原審判決已詳敘其認定被告犯罪之證據及理由，並無何
      違反經驗法則、論理法則，而依其確認之事實所為之法律
      適用，亦無違誤。且原審以被告前曾因施用毒品執行觀察
      、勒戒後，復有多次施用毒品經法院判刑確定，其再為本
      件犯行，顯無戒毒悔改之意，並審酌關於刑法第57條科刑
      之一切情狀，在適法範圍內行使其量刑之裁量權，核無違
      法或不當之情形。被告上訴意旨空言請從輕量刑，並未依
      據卷內既有訴訟資料或提出新事證，指摘或表明原審判決
      有何採證認事、用法或量刑等足以影響判決本旨之不當或
      違法，或足以影響原判決，構成應撤銷之具體事由，顯與
      前揭具體理由之要件不符，其上訴自屬不合法律上之程式
      ，應予駁回，並不經言詞辯論為之。
據上論斷，應依刑事訴訟法第367條前段、第372條，判決如主文
中    華    民    國  100     年    10    月    12    日
                  刑事第二十一庭審判長法  官  周政達
                                      法  官  趙文卿
                                      法  官  江翠萍
以上正本證明與原本無異。
不得上訴。
                                      書記官  王靜怡
中    華    民    國   100    年    10    月    13    日